【裁判字號】    92,交聲,227
【裁判日期】    920306
【裁判案由】    違反道路交通管理處罰條例聲明異議
【裁判全文】
臺灣臺北地方法院交通事件裁定                    九十二年度交聲字第二二七號
    原處分機關  臺北市交通事件裁決所
    異議人即
    受處分人    甲○○
右列異議人即受處分人因違反道路交通管理處罰條例案件，對於臺北市交通事件裁決
所民國九十二年一月三十日所為之處分（原處分案號：北市裁三字第駕裁２２─ＡＢ
Ｙ１９９３５５號），聲明異議，本院裁定如左：
    主  文
異議駁回。
    理  由
一、按道路交通管理處罰條例第五十三條、第六十三條第一項第三款規定：汽車駕駛
    人，行經有燈光號誌管制之交岔路口闖紅燈者，處新臺幣（下同）一千八百元以
    上五千四百元以下罰鍰，並記違規點數三點。
二、本件異議人即受處分人甲○○於民國九十一年九月四日下午四時四十五分許，駕
    駛車號ＤＲ─七一五二號自用小客車行經有燈光號誌之臺北市○○路與松平路交
    岔路口闖紅燈而右轉至松平路之事實，業據異議人於本院調查時供承在卷，並經
    證人即現場處理警員張家銘於本院調查時證述屬實，且有交通違規案件陳述書、
    臺北市政府警察局舉發違反道路交通管理事件通知單附卷可稽，堪認異議人有駕
    駛小客車行經有燈光號誌管制之交岔路口闖紅燈之違規事實。再異議人聲明異議
    意旨主要係爭執伊在現場並無拒絕簽收舉發違反道路交通管理事件通知單、警員
    並未在現場要伊簽收任何通知單、以致伊逾越應到案日期遭裁處二倍罰鍰等情。
    查異議人在上開時地經舉發違規當時，現場處理警員張家銘三次要求異議人簽收
    舉發違反道路交通管理事件通知單，異議人均不願簽收等事實，業據證人張家銘
    在本院調查時結證明確，異議人並於本院調查時供承「我離開之前有跟他（指警
    員張家銘）說將通知單寄給我」等語，可認當時處理警員張家銘應有提出舉發違
    反道路交通管理事件通知單給異議人，異議人未現場收受才會在離去時對警員稱
    要警員將該通知單寄給異議人，亦堪認證人張家銘在本院調查時證述之異議人拒
    絕簽收舉發違反道路交通管理事件通知單之情節為真實，而異議人所稱之警員並
    未在現場要伊簽收任何通知單等語顯不足採。違反道路交通管理事件統一裁罰基
    準及處理細則第十一條第一項第一款並規定當場舉發者，應將該通知單填記後交
    付該行為人簽名或蓋章收受之；拒絕簽章者，並記明其事由，視為已收受。既然
    異議人於前開時地拒絕簽收舉發違反道路交通管理事件通知單，按違反道路交通
    管理事件統一裁罰基準及處理細則第十一條第一項第一款規定視為異議人已收受
    該通知單，原處分機關據以援引上開規定，並因異議人逾越應到案期限三十日以
    上經逕行裁決處罰，依違反道路交通管理事件統一裁罰基準表裁處異議人五千四
    百元，並記違規點數三點，並無不當。本件異議為無理由，應予駁回。
三、據上論斷，應依道路交通案件處理辦法第十九條，裁定如主文。
中      華      民      國      九十二      年      三      月    六    日
      臺灣臺北地方法院交通法庭
                                          法  官  范智達
右正本證明與原本無異
如不服本裁定應於送達後五日內向本院提出抗告狀
                                          書記官  賴敏慧
中      華      民      國      九十二      年      三      月    七    日


司法院資訊處製作；財團法人民間司法改革基金會備份。
